【裁判字號】    97,訴,1717
【裁判日期】    971218
【裁判案由】    毒品危害防制條例
【裁判全文】
臺灣基隆地方法院刑事判決              97年度訴字第1717號
公  訴  人  臺灣基隆地方法院檢察署檢察官
被      告  甲○○
上列被告因毒品危害防制條例案件，經檢察官提起公訴（97年度
毒偵字第2405號、第2469號），被告於準備程序進行中，就被訴
事實為有罪之陳述，經本院合議庭裁定以簡式審判程序進行審理
，判決如下：
    主    文
甲○○施用第一級毒品，累犯，處有期徒刑捌月。又施用第一級
毒品，累犯，處有期徒刑捌月，扣案之第一級毒品海洛因（合計
驗餘淨重零點壹肆壹公克）併同難以析離之包裝袋貳只均沒收銷
燬之。應執行有期徒刑拾月，扣案之第一級毒品海洛因（合計驗
餘淨重零點壹肆壹公克）併同難以析離之包裝袋貳只均沒收銷燬
之。
    犯罪事實
一、甲○○前因施用毒品案件，經臺灣高等法院裁定送觀察、勒
    戒後，認有繼續施用毒品之傾向，再經同院裁定令入戒治處
    所施以強制戒治，於民國88年3月25日停止處分交付保護管
    束，嗣於同年10月7日保護管束期滿執行完畢，並由臺灣高
    等法院於88年12月30日，以87年度上易字第3058號為免刑判
    決確定。復因施用毒品案件，經本院裁定送觀察、勒戒後，
    因有繼續施用毒品之傾向，經同院裁定令入戒治處所施以強
    制戒治，於94年12月27日執行完畢釋放出所，並由臺灣基隆
    地方法院檢察署檢察官於同日，以94年度戒毒偵字第41號為
    不起訴處分確定。再因施用第一級毒品案件，經本院以95年
    度訴字第520號判決判處有期徒刑7月確定；復因施用第一級
    及第二級毒品案件，經臺灣高等法院以96年度上訴字第977
    號判決各判處有期徒刑8月、6月，應執行有期徒刑1年確定
    ；又因施用第二級毒品案件，經本院以96年度基簡字第581
    號判決判處有期徒刑3月確定；另因公共危險案件，經本院
    以95年度交訴字第43號判決判處有期徒刑9月確定，上開3案
    嗣經減刑並合併定應執行有期徒刑11月，接續前開有期徒刑
    7月之徒刑執行，甫於97年5月27日執行完畢。
二、詎甲○○猶不知戒除施用毒品惡習，於前揭強制戒治執行完
    畢釋放後5年內，復基於施用第一級毒品海洛因之各別犯意
    ，先後於97年7月29日晚上11、12時許、同年9月16日下午3
    時許，在基隆市○○區○○街大德國中附近的某山上，均以
    針筒注射之方式，各非法施用第一級毒品海洛因1次。因其
    為警察機關列管調驗之毒品人口，為警先於97年7月30日晚
    間10時許，在基隆市○○路、愛七路口，通知其至警驗尿結
    果呈毒品嗎啡陽性反應；再於同年9月16日晚間8時許，在基
    隆市○○區○○街5號前為警查獲，並扣得第一級毒品海洛
    因2包（合計驗餘淨重0.141公克），且經採驗其尿液送驗結
    果，亦呈毒品嗎啡陽性反應，而查知上情。
三、案經基隆市警察局移送暨基隆市警察局第一分局報告臺灣基
    隆地方法院偵查起訴。
    理    由
壹、程序方面
    本件被告甲○○所犯者非為死刑、無期徒刑、最輕本刑為3
    年以上有期徒刑之罪或高等法院管轄第一審案件，其於準備
    程序進行中就被訴事實為有罪之陳述，經告知其簡式審判程
    序之旨，並聽取公訴人、被告之意見後，本院業已依刑事訴
    訟法第273條之1第1項之規定，裁定以簡式審判程序進行本
    案之審理，且依同法第273條之2規定，簡式審判程序之證據
    調查，不受同法第159條第1項、第161條之2、第161條之3、
    第163條之1及第164條至第170條規定之限制，合先敘明。
貳、實體方面
一、認定犯罪事實所憑之證據及理由
  (一)上揭犯罪事實，業據被告甲○○於本院準備程序及審理時坦
    承不諱，且被告先後於97年7月20日晚上10時30分許、同年9
    月16日晚間9時25分許，在基隆市警察局第一分局所採集之
    尿液，經警送請台灣檢驗科技股份有限公司、台灣尖端先進
    生技醫藥股份有限公司檢驗結果，均呈嗎啡陽性反應等情，
    有應受尿液採驗人尿液檢體採集送驗紀錄表暨台灣檢驗科技
    股份有限公司97年8月5日CH/2008/80110號濫用藥物檢驗報
    告、基隆市警察局第一分局97年9月16日基警一分偵字第097
    0162483號偵辦毒品案件尿液檢體對照各1份附卷可稽，復有
    第一級毒品海洛因2包（97年9月16日查獲之白粉2包，經檢
    察官送請交通部民用航空局航空醫務中心鑑定結果，均檢出
    海洛因成分，合計驗餘淨重0.141公克，有該中心鑑定書1份
    在卷可按）扣案可資佐證，足認被告之自白與事實相符，其
    確分別於上揭時、地，各施用第一級毒品海洛因1次，應堪
    認定。
  (二)又被告前因施用毒品案件，經臺灣高等法院裁定送觀察、勒
    戒後，認有繼續施用毒品之傾向，再經同院裁定令入戒治處
    所施以強制戒治，於88年3月25日停止處分交付保護管束，
    嗣於同年10月7日保護管束期滿執行完畢，並由臺灣高等法
    院於88年12月30日，以87年度上易字第3058號為免刑判決確
    定。復因施用毒品案件，經本院裁定送觀察、勒戒後，因有
    繼續施用毒品之傾向，經同院裁定令入戒治處所施以強制戒
    治，於94年12月27日執行完畢釋放出所，並由臺灣基隆地方
    法院檢察署檢察官於同日，以94年度戒毒偵字第41號為不起
    訴處分確定等情，有臺灣高等法院被告全國前案紀錄表、臺
    灣基隆地方法院檢察署刑案資料查註紀錄表及全國施用毒品
    紀錄表、上開不起訴處分書附卷可按。故本案事證明確，被
    告係強制戒治執行完畢釋放後，5年內再犯本件施用第一級
    毒品海洛因之犯行堪以認定，應依法論科。
二、論罪科刑：
  (一)按海洛因係毒品危害防制條例第2條第2項第1款所定之第一
    級毒品，被告於強制戒治執行完畢5年內再予施用海洛因，
    核其2次施用海洛因之所為，均係犯毒品危害防制條例第10
    條第1項之施用第一級毒品罪。其持有第一級毒品海洛因係
    供施用，其持有第一級毒品之低度行為應為施用第一級毒品
    之高度行為所吸收，不另論罪。又其2次施用海洛因之行為
    ，時間不同，且均係為滿足各該次之毒癮，於滿足毒癮後，
    該次行為即已完成，是各次施用行為均為各自獨立之行為，
    其前後次施用毒品行為間，並無密切不可分之關係，各自獨
    立構成施用毒品罪責，應予分論併罰。
  (二)查被告曾受前揭犯罪事實欄所載刑之科刑及執行完畢，有臺
    灣高等法院被告前案紀錄表1份在卷可按，其受有期徒刑執
    行完畢後，5年內故意再犯本件有期徒刑以上之罪，為累犯
    ，應依刑法第47條第1項規定，就其所犯上述二罪，分別加
    重其刑。
  (三)爰審酌被告前因施用毒品案件，經觀察、勒戒、強制戒治及
    多次判刑暨執行完畢後，猶不知戒除毒品惡習，復為本案2
    次施用第一級毒品海洛因犯行，顯見其毒癮非淺，自不宜輕
    縱，暨審酌所犯施用毒品之犯罪係戕害自身健康之行為，於
    他人尚不致造成損害及其犯後坦承犯行，並就醫接受美沙冬
    門診治療等一切情狀，就其所犯上述2罪，分別量處如主文
    所示之刑，並定其應執行刑，以示懲儆。
  (四)扣案之第一級毒品海洛因（合計驗餘淨重0.141公克）併同
    難以析離之包裝袋2只，應整體視為查獲之毒品，依毒品危
    害防制條例第18條第1項前段規定宣告沒收銷燬之（蓋無論
    以何種方式分離包裝袋與其內裝之毒品，包裝袋內均會有極
    微量毒品殘留，故上述包裝袋2只應整體視為查獲毒品，一
    併依前揭規定宣告沒收銷燬之，參見最高法院95年度臺上字
    第3739號、第7354號判決）。
三、應適用之法條：
    刑事訴訟法第273條之1第1項、第299條第1項前段，毒品危
    害防制條例第10條第1項、第23條第2項、第18條第1項前段
    ，刑法第11條、第47條第1項、第51條第5款，判決如主文。
本案經檢察官乙○○到庭執行職務。
中    華    民    國    97    年    12    月    18    日
                  刑事第一庭法  官  王美婷
以上正本證明與原本無異。
如不服本判決應於收受送達後10日內向本院提出上訴書狀，並應
敘述具體理由；其未敘述上訴理由者，應於上訴期間屆滿後20日
內向本院補提理由書 (均須按他造當事人之人數附繕本)「切勿
逕送上級法院」。
中    華    民    國    97    年    12    月    18    日
                            書記官  明祖斌
附錄本案論罪科刑法條：
毒品危害防制條例第10條第1項
施用第一級毒品者，處 6 月以上 5 年以下有期徒刑。


司法院資訊處製作；財團法人民間司法改革基金會備份。
